【裁判字號】    94,訴,1651
【裁判日期】    950221
【裁判案由】    違反毒品危害防制條例
【裁判全文】
臺灣臺南地方法院刑事判決              94年度訴字第1651號
公  訴  人  臺灣臺南地方法院檢察署檢察官
被      告  甲○○
上列被告因違反毒品危害防制條例案件，經檢察官提起公訴（九
十四年度毒偵字第三一三０號），被告於準備程序期日就被訴事
實為有罪之陳述，本院合議庭裁定由受命法官獨任進行簡式審判
程序，判決如下：
    主  文
甲○○連續施用第一級毒品，累犯，處有期徒刑拾月。
    事  實
一、甲○○曾於民國八十四年間，因違反肅清煙毒條例等案件，
    經本院判處有期徒刑三年八月確定，甫於九十三年六月二十
    一日縮刑期滿執行完畢。猶不知悔改，其於八十八年間，又
    因違反毒品危害防制條例之施用毒品案件，經本院以八十八
    年度毒聲字第三二四四號裁定送觀察、勒戒後，因認有繼續
    施用毒品傾向，再由本院於八十九年二月二十五日，以八十
    九年度毒聲字第六三八號裁定令入戒治處所施以強制戒治，
    而於九十年二月二十八日交付保護管束期滿，並經臺灣臺南
    地方法院檢察署檢察官於九十年三月十三日，以九十年度戒
    毒偵字第一四五號為不起訴處分確定。詎甲○○仍未戒除毒
    癮，於前揭交付保護管束期滿強制戒治執行完畢釋放後五年
    內，復基於施用第一級毒品海洛因之概括犯意，自九十四年
    八月間某日起，至同年十月二十九日十六時三十分許止，在
    臺南市○區○○街一八四巷十四號之住處內，以將第一級毒
    品海洛因摻水置於注射針筒後皮下注射之方式，連續施用第
    一級毒品海洛因多次。嗣於九十四年十月三十日十三時十分
    許，甲○○搭乘友人所騎駛之重機車行經臺南市○○街與永
    福路口時，因行跡可疑為警攔查，經警徵得甲○○同意而於
    同日十四時二分許採集其尿液送驗後，因發現有嗎啡陽性反
    應，而查獲上情。
二、案經臺南市警察局第二分局報請臺灣臺南地方法院檢察署檢
    察官偵查起訴。
    理  由
一、本件係經被告甲○○於本院當庭表示認罪，而以簡式審判程
    序加以審理，此有本院九十五年二月十四日準備程序筆錄及
    同日審判筆錄各一份附卷足憑，則依據刑事訴訟法第二百七
    十三條之二、同法第一百五十九條第二項之規定，本件不適
    用傳聞法則有關限制證據能力之相關規定，合先敘明。
二、上揭事實業據被告甲○○於本院審理時坦承不諱，並當庭為
    認罪之表示（見本院卷九十五年二月十四日審判筆錄），而
    被告經警採集之尿液檢體送驗結果，亦呈現鴉片類（可待因
    、嗎啡）陽性反應，此有長榮大學毒物研究中心於九十四年
    十一月十七日出具之確認報告及臺南市警察局第二分局偵辦
    毒品危害防制條例案送驗尿液年籍對照表各一紙在卷可稽（
    見警卷第十一至十二頁）。本院並參諸海洛因經注射入人體
    後，約百分之八十於二十四小時內自尿中排出，一般而言，
    尿液中能否驗出嗎啡陽性反應與其投與量、投與途徑、採尿
    時間、個人體質及檢驗方法之靈敏度有關，國外曾有文獻報
    導注射六毫克之海洛因鹽酸鹽，其代謝物嗎啡之平均可檢出
    時限約為二十六小時；又目前常用的尿液安非他命或嗎啡篩
    檢方式包括酵素免疫分析法、薄層色層分析法和放射免疫分
    析法，在文獻報告中，確實有藥品或食物因交叉反應，可在
    尿液測試中產生偽陽性之安非他命或嗎啡反應，惟利用精密
    之儀器分析，將可排除偽陽性之可能，而得到正確答案，因
    此篩檢結果必須進一步確認。在目前最常用之確認方法為氣
    相層析質譜儀，此因乃在良好的操作條件下，以氣相層析質
    譜儀作藥物及其代謝產物定性及定量分析，幾乎不會有偽陽
    性反應產生，此有行政院衛生署藥物食品檢驗局八十一年九
    月八日（八一）藥檢壹字第八一一四八八五號函及行政院國
    軍退除役官兵輔導委員會臺北榮民總醫院八十三年四月七日
    （八三）北總內字第０三０五九號函分別述明斯旨可考。而
    被告尿液既經警於九十四年十月三十日十四時二分許採集，
    並送往長榮大學毒物研究中心採酵素免疫分析法及氣相層析
    質譜儀法施以鑑驗，結果並呈現鴉片類（可待因、嗎啡）陽
    性反應，已如前述，則依前開函釋說明可以推知，被告上揭
    自白核與事實相符無訛。又被告前因違反毒品危害防制條例
    之施用毒品案件，經本院以八十八年度毒聲字第三二四四號
    裁定送觀察、勒戒後，因認有繼續施用毒品傾向，再由本院
    以八十九年度毒聲字第六三八號裁定令入戒治處所施以強制
    戒治，而於九十年二月二十八日交付保護管束期滿強制戒治
    執行完畢，並經臺灣臺南地方法院檢察署檢察官於九十年三
    月十三日，以九十年度戒毒偵字第一四五號為不起訴處分確
    定乙情，亦有臺灣臺南地方法院檢察署刑案資料查註紀錄表
    、受觀察勒戒人毒品及前科紀錄簡列表、全國施用毒品案件
    紀錄表、九十年度戒毒偵字第一四五號不起訴處分書影本、
    臺灣高等法院被告前案紀錄表各一份附卷足憑（見偵卷第二
    至十一頁、本院卷第五至十一頁）。綜上，本件事證明確，
    被告多次施用第一級毒品海洛因之犯行，堪以認定，應依法
    論科。
三、查海洛因屬毒品危害防制條例第二條第二項第一款所規定之
    第一級毒品，故核被告所為，係犯毒品危害防制條例第十條
    第一項之施用第一級毒品罪。被告非法持有第一級毒品海洛
    因之低度行為，已為其進而施用之高度行為所吸收，不另論
    罪。其先後多次施用第一級毒品之犯行，時間緊接，犯罪構
    成要件相同，顯均係基於概括之犯意反覆為之，為連續犯，
    應依刑法第五十六條之規定論以一罪，並依法加重其刑。被
    告有如事實欄所載執行完畢之前科紀錄，此有臺灣高等法院
    被告前案紀錄表可稽，其於有期徒刑執行完畢後五年之內，
    再犯本件有期徒刑以上之罪，為累犯，應依刑法第四十七條
    之規定加重其刑，並依刑法第七十條之規定，遞加重之。爰
    審酌被告之犯罪動機、目的、手段及曾因施用毒品案件，經
    觀察、勒戒及強制戒治程序後，仍再犯本件之罪，顯見其毫
    無悔意，戒癮之意志力甚為薄弱，惟念及其施用毒品之犯行
    ，在本質上乃屬戕害身心健康之行為，其尚未有嚴重破壞社
    會秩序或侵害他人權益之情形，且能坦承犯行，犯罪後之態
    度良好及檢察官亦具體求刑等一切情狀，量處如主文所示之
    刑，以資懲儆。又檢察官雖具體求處本院判處被告有期徒刑
    一年，惟本院斟酌前開全情，仍認以量處如主文所示之刑為
    適當，附此敘明。
據上論斷，應依刑事訴訟法第二百七十三條之一第一項、第二百
九十九條第一項前段，毒品危害防制條例第十條第一項，刑法第
十一條前段、第五十六條、第四十七條，判決如主文。
本案經檢察官乙○○到庭執行職務。
中    華    民    國    95    年    2     月    21    日
                    刑事第六庭  法  官  張瑛宗
以上正本證明與原本無異。
如不服本判決，應於判決送達後10日內，向本院提出上訴狀。
                                書記官  吳姁穗
中    華    民    國    95    年    2     月    21    日
附錄本案論罪科刑法條：毒品危害防制條例第十條第一項。
毒品危害防制條例第10條第1項
  施用第一級毒品者，處 6 月以上 5 年以下有期徒刑。


司法院資訊處製作；財團法人民間司法改革基金會備份。
